臺灣臺北地方法院民事裁定
111年度訴字第4015號
原      告  吳伭靚  

訴訟代理人  蘇家宏律師
            林正椈律師
            翁嘉君律師
            呂靜玟律師
            鄭宇容律師
            陳履洋律師
上列原告與被告吳政奇間請求遷讓房屋等事件，本院裁定如下：
    主  文
原告應於本裁定送達後十四日內，提出門牌號碼為臺北市○○區○○
○路○段○○○巷○弄○○號七樓房屋之鑑價報告（或相類之市價、交易
行情等證明），以查報其交易價額，並依民事訴訟法第七十七條
之十三所定費率，扣除前已繳納新臺幣肆仟壹佰玖拾元後，補繳
裁判費，逾期未補正，即駁回其訴。
    理  由
一、按原告之訴，起訴不合程式或不備其他要件者，法院應以裁
    定駁回之。但其情形可以補正者，審判長應定期間先命補正
    ，民事訴訟法第249條第1項第6款定有明文。次按核定訴訟
    標的之價額，以起訴時之交易價額為準；無交易價額者，以
    原告就訴訟標的所有之利益為準。以一訴主張數項標的者，
    其價額合併計算之。但所主張之數項標的互相競合或應為選
    擇者，其訴訟標的價額，應依其中價額最高者定之。以一訴
    附帶請求其孳息、損害賠償、違約金或費用者，不併算其價
    額，民事訴訟法第77條之1第2項、第77條之2復有明文。又
    房屋及土地為各別之不動產，各得單獨為交易之標的，故房
    屋所有人對無權占有人請求遷讓交還房屋之訴，應以房屋起
    訴時之交易價額，核定其訴訟標的之價額，不得併將房屋坐
    落土地之價額計算在內。而房屋所有人倘附帶請求給付相當
    於租金之不當得利，亦不得併算其價額（最高法院102年度
    台抗字第429號裁定參照）。
二、本件原告起訴請求遷讓房屋等事件，僅繳納部分裁判費。經
    查，本件原告起訴聲明：㈠被告吳政奇應將臺北市○○區○○段○
    ○段○00地號土地上，臺北市○○區○○段○○段○0000○號建物(門
    牌號碼臺北市○○區○○○路0段000巷0弄00號7樓，下稱系爭房
    屋）遷讓返還予原告。㈡被告應給付原告新臺幣（下同）219
    ,472元，及自起訴狀繕本送達之翌日起，至返還系爭房屋之
    日止，按週年利率5％計算之利息。㈢被告應自起訴狀送達時
    起至返還系爭房屋之日止，按月於每月5日給付原告27,434
    元，及各按週年利率5％計算之利息。則本件訴訟標的之價額
    應以系爭房屋於起訴時之交易價額為準，至附帶請求不當得
    利部分，則不併算其價額。惟原告未於起訴狀表明系爭房屋
    之正確價額，使本院無從核定本件訴訟標的價額，以裁定命
    原告補繳裁判費。茲限原告於本裁定送達後14日內提出系爭
    房屋之鑑價報告（或相類之市價、交易行情等證明，又系爭
    房屋位於市內交通便利繁華地段，自不得以房屋課稅現值作
    為房屋之市價即交易價額，附此敘明），以查報系爭房屋交
    易價額，並依民事訴訟法第77條之13所定費率，扣除前已繳
    納4,190元後，補繳裁判費，逾期未補正，即駁回其訴。
三、依民事訴訟法第249條第1項但書，裁定如主文。
中　　華　　民　　國　　111 　年　　10　　月　　31　　日
                  民事第六庭    法　官　劉宇霖
以上正本係照原本作成。
本件不得抗告。
中　　華　　民　　國　　111 　年　　10　　月　　31　　日
                                書記官　洪仕萱